臺灣臺中地方法院民事判決　九十年度訴字第三五九一號
　　原　　　告　彰化商業銀行股份有限公司
　　法定代理人　乙○○
　　訴訟代理人　丙○○
　　被　　　告　戊○○○
　　訴訟代理人　丁○○
　　被　　　告　甲○○
右當事人間請求給付借款事件，本院判決如左：
    主      文
被告應連帶給付原告新台幣肆佰玖拾萬元，及(一)其中新台幣貳佰肆拾伍萬元自民國八
十六年五月二十八日起(二)其中新台幣貳佰肆拾伍萬元自民國八十六年五月十六日起，
均至清償日止，按週年利率息百分之八．六計算之利息，並(一)其中新台幣貳佰肆拾伍
萬元部分自民國八十六年六月二十九日起(二)其中新台幣貳貳佰肆拾伍萬元自八十六年
六月十七日起，均至清償日止，其逾期在六個月以內部分，按上開利率百分之十，逾
期超過六個月以上部分，按上開利率百分之二十計算之違約金。
訴訟費用由被告連帶負擔。
    事      實
甲、原告方面：
  一、聲明：如主文第一項所示。
  二、陳述：被告戊○○○以被告甲○○為連帶保證人，於民國（下同）八十五年二
      月二十八日，分別向原告借款新台幣（下同）二百四十五萬元、二百四十五萬
      元，合計共四百九十萬元，約定利息均按原告之基本放款利率加碼週年利率百
      分之二．二五機動調整計算，並均約定自借款日起按月分期攤還本息，如有一
      期未按期攤還本息，全部債務均視為到期，其逾期清償在六個月以內者，按上
      開利率百分之十，超過六個月者，按上開利率百分之二十計付違約金，清償期
      為一百零五年二月二十八日。詎被告就上開二筆借款，分別自八十六年五月十
      六日、同年月二十八日起即未再依約攤還本息，全部債務均視為到期，計被告
      尚欠原告本金四百九十萬元及利息、違約金，屢經催討，均無效果，爰依消費
      借貸契約及連帶保證契約之法律關係，訴請被告連帶清償。至被告戊○○○要
      求減免利息、違約金部分，因被告戊○○○除曾以電話與原告之訴訟代理人聯
      絡過一次外，並未提出任何具體方案，致不明被告戊○○○之誠意如何，而無
      法達成和解。
  三、證據：提出借據、授信約定書、放款帳戶資料表、放款轉出代轉帳傳票各二紙
      、基本放款利率變動表乙件為證。
乙、被告方面：
  壹、被告戊○○○部分：
      被告戊○○○未於最後言詞辯論期日到場，據其前提出之書狀及到場所為之陳
      述如下：
    一、聲明：原告之訴駁回。。
    二、陳述：自認有向原告借款尚未清償之事實，惟系爭借款係因向訴外人梁榮輝
        購屋所辦理之房屋貸款，當時梁榮輝任職於原告苑裡分行放款部襄理，經由
        梁榮輝介紹方向原告借款，嗣系爭借款核貸一段時日後，被告戊○○○擬將
        房屋轉售時，方發現房屋早於移轉被告戊○○○名下前，即遭梁榮輝另行對
        外辦理巨額融資，且興建房屋之建築公司對原告之建築融資亦尚未清償，梁
        榮輝身為原告苑裡分行放款部襄理並為建設公司股東，就上開事實均知之甚
        詳，竟惡意勾結建設公司股東隱瞞上開事實，將房屋出售被告戊○○○，然
        自交屋迄今，房屋均因產權不清無法使用，致被告戊○○○損失慘重，而後
        被告戊○○○所購房屋又於八十八年九二一地震中受損，經台中縣政府判定
        為「全倒」，原告之行員違失於前，原告竟仍請求一切利息、違約金，有失
        厚道，希原告能減免部分利息、違約金。
  貳、被告甲○○部分：
      被告甲○○未於言詞辯期日到場,亦未提出書狀作何聲明或陳述。
    理      由
一、被告戊○○○未於最後言詞辯論期日到場、被告甲○○未於言詞辯論期日到場，
    核無民事訴訟法第三百八十六條各款所列情形，爰依原告之聲請，由其一造辯論
    而為判決。
二、原告主張被告戊○○○邀同被告甲○○為連帶保證人，於八十五年二月二十八日
    向原告借款四百九十萬元，本金及如主文第一項所示之利息、違約金迄未清償之
    事實，均為被告戊○○○所自認，並有原告所提出之借據、授信約定書、放款帳
    戶資料表、放款轉出代轉帳傳票各二紙、基本放款利率變動表乙件為證，而被告
    甲○○對於原告所主張之前開事實，均已於相當時期受合法之通知，而於言詞辯
    論期日不到場，亦未提出準備書狀爭執，依民事訴訟法第二百八十條第三項準用
    同條第一項之規定，視同自認，自堪信原告主張之前開事實為真正。
三、被告戊○○○雖抗辯系爭借款係因向訴外人梁榮輝購屋，因梁榮輝於房屋移轉登
    記於被告戊○○○前，將房屋另行辦理巨額融資貸款及隱瞞建築融資貸款尚未清
    償之事實，致被告受有損害，及房屋已於九二一地震中全倒，請求原告減免部分
    利息、違約金等語。然查：(一)被告戊○○○向訴外人梁榮輝購屋，縱梁榮輝於房
    屋移轉登記前，有以房屋另行辦理高額融資，並隱瞞建築融資貸款尚未清償之事
    實，致被告戊○○○受有損害，因梁榮輝係出售其個人所有之房屋，並非基於其
    為原告受僱人之身分而為原告處理事務，而梁榮輝於被告戊○○○向原告貸借系
    爭款項乙事，依被告戊○○○所述亦僅係基於介紹人之地位，則被告戊○○○縱
    因向訴外人梁榮輝購屋，因梁榮輝隱瞞房屋建築融資貸款未清償及另行辦理高額
    貸款而受有損害，乃係梁榮輝應否負債務不履行責任之問題，屬被告戊○○○與
    梁榮輝間之債務糾紛，尚與原告無涉。(二)至被告戊○○○另抗辯其所購房屋已於
    九二一地震中震毀，原告仍請求全部之利息、違約金有失厚道，而請求原告減免
    部分利息、違約金等語，惟因地震係屬天災，法無明文應由債權人負擔擔保債權
    之抵押物因天災滅失之危險，習慣及法理上亦無應由債權人負擔擔保債權之抵押
    物因天災滅失之危險之理，則被告戊○○○所為減免部分利息、違約金之請求，
    乃屬私法自治之範疇，需得原告之同意，而原告之訴訟代理人雖曾陳明願向原告
    總行反映被告戊○○○之此部份請求，然因被告始終未曾提出具體之方案，俾使
    原告之訴訟代理人向原告提出減免利息、違約金之方案，致雙方未能就此部分達
    成和解，則被告戊○○○徒託空言指責原告未減免利息、違約金有失厚道云云，
    自無足採。
四、綜據上述，原告依消費借貸及連帶保證契約請求被告連帶給付如主文第一項所示
    之金額、利息及違約金，為有理由，應予准許。
五、據上論結，原告之訴為有理由，依民事訴訟法第三百八十五條第一項前段、第八
    十五條第二項，判決如主文。
中　　　華　　　民　　　國　　九十一　　年　　　二　　　月　　二十七　　日
                                        臺灣臺中地方法院民事第一庭
~B法　　　官　呂麗玉
右為正本係照原本作成
如對本判決上訴，須於判決送達後二十日內，向本院提出上訴狀，同時表明上訴理由
；如已於本判決宣示後送達前提起上訴者，應於判決送達後十日內補具上訴理由，並
按他造當事人之人數附繕本。
中　　　華　　　民　　　國　　九十一　　年　　　三　　　月　　　四　　　日
~B法院書記官
